臺灣士林地方法院刑事附帶民事訴訟判決
111年度審附民字第103號
原      告  謝佩珊
被      告  王紹豐


上列被告因110年度審金訴字第755號詐欺等案件，經原告提起附
帶民事訴訟，本院判決如下：
    主  文
原告之訴及假執行之聲請均駁回。
　　事實及理由
一、原告謝佩珊主張：被告王紹豐因犯詐欺等罪，經本院110年
    度審金訴字第755號審理在案，其應負損害賠償責任，乃起
    訴請求等語，並聲明求為判決被告給付原告新臺幣9萬9,123
    元及自起訴狀繕本送達翌日起算之法定利息，並以供擔保為
    條件宣告假執行。
二、被告王紹豐未為任何聲明或陳述，亦未提出任何書狀。　　
三、按提起附帶民事訴訟，應於刑事訴訟起訴後第二審辯論終結
    前為之，但在第一審辯論終結後提起上訴前，不得提起，刑
    事訴訟法第488條定有明文。其規範意旨在於附帶民事訴訟
    本質上仍為民事訴訟，要為訴訟經濟、減輕當事人訟累及避
    免裁判衝突，乃許其利用刑事訴訟程序，提起附帶民事訴訟
    ，俾能一併審理及判決，故附帶民事訴訟之提起，必以刑事
    訴訟程序存在為前提，並以刑事訴訟合法繫屬，法院得以實
    體審理者為限，始符上述訴訟經濟等之實益。若在第一審辯
    論終結之後，已無「訴訟程序」可言，自不得再行提起附帶
    民事訴訟；須待提起上訴後，案件合法繫屬於第二審時，始
    有「訴訟程序」可資依附，而得再行提起附帶民事訴訟。又
    法院認為原告之訴不合法者，應以判決駁回之，同法第502
    條第1項亦有明文。
四、本件被告王紹豐所犯詐欺等案件，經本院以110年度審金訴
    字第755號受理，業於民國110年12月14日辯論終結，並於11
    1年1月11日宣判，而原告謝佩珊遲至111年1月25日始向本院
    具狀提起附帶民事訴訟，有原告所提刑事附帶民事訴訟起訴
    狀上本院收文戳章在卷可稽，依上說明，本件原告之訴於法
    自有不合，應予駁回。又原告之訴既經駁回，其假執行之聲
    請即失所依據，併予駁回。
五、至原告所提本件刑事附帶民事訴訟雖經依法駁回，惟此僅係
    程序判決，不生實體效力，原告仍得另行提起民事訴訟，請
    求被告為損害賠償，或如刑事案件有上訴繫屬於第二審後，
    於第二審辯論終結前，再行提起刑事附帶民事訴訟，併此敘
    明。
據上論結，應依刑事訴訟法第502條第1項，判決如主文。
中    華    民    國    111   年    2     月    21    日
                  刑事第九庭審判長法  官   李育仁
                                  法  官   陳彥宏
                                  法  官   蘇怡文 
以上正本證明與原本無異。
對於本判決如不服，非對刑事判決上訴時不得上訴，並應於送達
後20日內向本院提出上訴狀。
因疫情而遲誤不變期間，得向法院聲請回復原狀。
                                  書記官  林孟君  
中　　華　　民　　國　　111 　年　　2 　　月　　21　　日